【裁判字號】    97,財管,22
【裁判日期】    970307
【裁判案由】    選任遺產管理人
【裁判全文】
臺灣高雄地方法院民事裁定              97年度財管字第22號
聲  請  人  高雄市政府
法定代理人  乙○
非訟代理人  甲○○
被繼承人    丙○○
上聲請人聲請選任被繼承人丙○○之遺產管理人事件，本院裁定
如下：
    主  文
選任律師王炯棻（住高雄市○○○路232 號18樓之1） 為被繼承
人丙○○（男，民國○○年○○月○ 日生，94年11月17日死亡，身分
證統一編號：Ｚ000000000號）之遺產管理人。
程序費用新台幣壹仟元由被繼承人丙○○之遺產負擔。
    理  由
一、按繼承開始時，繼承人之有無不明者，由親屬會議於一個月
    內選定遺產管理人，並將繼承開始及選定遺產管理人之事由
    ，向法院報明；無親屬會議或親屬會議未於前條所定期限內
    選定遺產管理人者，利害關係人或檢察官，得聲請法院選任
    遺產管理人，並由法院依前項規定為公示催告，民法第1177
    條、第1178條第2 項分別定有明文。
二、本件聲請意旨略以：被繼承人丙○○（男，民國○○年○○月○
    日生，94年11月17日死亡，身分證統一編號：Ｚ000000000號
    ，生前最後住所高雄市○○○路232 號18樓之1） 積欠聲請
    人貸款，該筆貸款新台幣220 萬元。惟其繼承人均拋棄繼承
    ，且未依民法第1178條第2 項選任遺產管理人，致聲請人之
    債權無法行使，為此依非訟事件法第149 條第1 項前段之規
    定提起本件聲請，請求選任律師王炯棻擔任被繼承人丙○○
    之遺產管理人等語。
三、經查，聲請人主張之前揭事實，業據其提出國民住宅貸款契
    約書1 份為證，並經本院調閱本院95繼字第114 號卷核閱屬
    實，丙○○繼承人均已拋棄繼承，且親屬會議亦無指定遺產
    管理人，揆諸首揭法條規定與前開說明，聲請人為丙○○之
    債權人，係有利害關係，其向本院聲請指定遺產管理人，自
    屬有據。
四、審酌選任遺產管理人，法院有裁量權，應依職權選任適當
    之人為遺產管理人，如經選任確定，即有擔任遺產管理人之
    義務；又選任遺產管理人須考慮其適切性，以熟悉相關法
    律程序，並對遺產之管理能為公平處理者為優先選任。據此
    ，鑑於具備律師身分之人，不但具有法律規定之相關專業
    知識，行止亦受律師法之規範，倘無其他不適任原因，應為
    適任人選，王炯棻律師（事務所地址：高雄市○○○路232
    號18樓之1） 為高雄律師公會之入會會員，受有律師執業倫
    理之規範，並係向高雄律師公會登記願意擔任遺產管理人之
    人員，且其學識及專業經驗，應能勝任遺產管理人職務，誠
    為妥適人選；且經本院依職權徵詢王炯棻律師之意願，其亦
    同意擔任本件遺產管理人，有公務電話紀錄1 份在卷可佐，
    應認其能勝任遺產管理人職務。爰選任王炯棻律師擔任本件
    被繼承人丙○○之遺產管理人，負責處理有關被繼承人之遺
    產遺債事宜。
中    華    民    國    97    年    3     月    7     日
                  家事法庭  法  官  王俊隆
正本係照原本作成。
如對本裁定抗告須於裁定送達後10日內向本院提出抗告狀。
中    華    民    國    97    年    3     月    7     日
                            書記官  洪敏芳


司法院資訊處製作；財團法人民間司法改革基金會備份。
